<!DOCTYPE html>
<html class="client-nojs" lang="en" dir="ltr">
  <head>
    <meta charset="UTF-8" />
    <title>Meeting-170525-GPN - ZeTeCo</title>
    <script>
      document.documentElement.className =
        document.documentElement.className.replace(
          /(^|\s)client-nojs(\s|$)/,
          "$1client-js$2"
        );
    </script>
    <script>
      (window.RLQ = window.RLQ || []).push(function () {
        mw.config.set({
          wgCanonicalNamespace: "",
          wgCanonicalSpecialPageName: false,
          wgNamespaceNumber: 0,
          wgPageName: "Meeting-170525-GPN",
          wgTitle: "Meeting-170525-GPN",
          wgCurRevisionId: 1833,
          wgRevisionId: 1833,
          wgArticleId: 320,
          wgIsArticle: true,
          wgIsRedirect: false,
          wgAction: "view",
          wgUserName: null,
          wgUserGroups: ["*"],
          wgCategories: [],
          wgBreakFrames: false,
          wgPageContentLanguage: "en",
          wgPageContentModel: "wikitext",
          wgSeparatorTransformTable: ["", ""],
          wgDigitTransformTable: ["", ""],
          wgDefaultDateFormat: "dmy",
          wgMonthNames: [
            "",
            "January",
            "February",
            "March",
            "April",
            "May",
            "June",
            "July",
            "August",
            "September",
            "October",
            "November",
            "December",
          ],
          wgMonthNamesShort: [
            "",
            "Jan",
            "Feb",
            "Mar",
            "Apr",
            "May",
            "Jun",
            "Jul",
            "Aug",
            "Sep",
            "Oct",
            "Nov",
            "Dec",
          ],
          wgRelevantPageName: "Meeting-170525-GPN",
          wgRelevantArticleId: 320,
          wgRequestId: "",
          wgIsProbablyEditable: true,
          wgRestrictionEdit: [],
          wgRestrictionMove: [],
          wgWikiEditorEnabledModules: {
            toolbar: false,
            dialogs: false,
            preview: false,
            publish: false,
          },
          wgBetaFeaturesFeatures: [],
          wgMediaViewerOnClick: true,
          wgMediaViewerEnabledByDefault: true,
          wgPageFormsAutocompleteValues: [],
          wgPageFormsAutocompleteOnAllChars: false,
          wgPageFormsFieldProperties: [],
          wgPageFormsCargoFields: [],
          wgPageFormsDependentFields: [],
          wgPageFormsGridValues: [],
          wgPageFormsGridParams: [],
          wgPageFormsShowOnSelect: [],
          wgPageFormsScriptPath: "/extensions/PageForms",
          edgValues: null,
          wgPageFormsEDSettings: null,
          wgCargoMapClusteringMinimum: 80,
          wgCargoMonthNames: [
            "January",
            "February",
            "March",
            "April",
            "May",
            "June",
            "July",
            "August",
            "September",
            "October",
            "November",
            "December",
          ],
          wgCargoMonthNamesShort: [
            "Jan",
            "Feb",
            "Mar",
            "Apr",
            "May",
            "Jun",
            "Jul",
            "Aug",
            "Sep",
            "Oct",
            "Nov",
            "Dec",
          ],
          wgCargoWeekDays: [
            "Sunday",
            "Monday",
            "Tuesday",
            "Wednesday",
            "Thursday",
            "Friday",
            "Saturday",
          ],
          wgCargoWeekDaysShort: [
            "Sun",
            "Mon",
            "Tue",
            "Wed",
            "Thu",
            "Fri",
            "Sat",
          ],
          wgULSAcceptLanguageList: [],
          wgULSCurrentAutonym: "English",
          wgVisualEditor: {
            pageLanguageCode: "en",
            pageLanguageDir: "ltr",
            usePageImages: false,
            usePageDescriptions: false,
          },
          wgCategoryTreePageCategoryOptions:
            '{"mode":0,"hideprefix":20,"showcount":true,"namespaces":false}',
          wgVisualEditorToolbarScrollOffset: 0,
          wgEditSubmitButtonLabelPublish: false,
        });
        mw.loader.state({
          "site.styles": "ready",
          noscript: "ready",
          "user.styles": "ready",
          "user.cssprefs": "ready",
          user: "ready",
          "user.options": "loading",
          "user.tokens": "loading",
          "ext.uls.pt": "ready",
          "ext.visualEditor.desktopArticleTarget.noscript": "ready",
          "mediawiki.legacy.shared": "ready",
          "mediawiki.legacy.commonPrint": "ready",
          "mediawiki.sectionAnchor": "ready",
          "mediawiki.skinning.interface": "ready",
          "skins.vector.styles": "ready",
        });
        mw.loader.implement(
          "user.options@0j3lz3q",
          function ($, jQuery, require, module) {
            mw.user.options.set({ variant: "en" });
          }
        );
        mw.loader.implement(
          "user.tokens@0d8wvfv",
          function ($, jQuery, require, module) {
            mw.user.tokens.set({
              editToken: "+\\",
              patrolToken: "+\\",
              watchToken: "+\\",
              csrfToken: "+\\",
            }); /*@nomin*/
          }
        );
        mw.loader.load([
          "mediawiki.page.startup",
          "ext.uls.interface",
          "ext.visualEditor.desktopArticleTarget.init",
          "skins.vector.js",
        ]);
      });
    </script>
    <link
      rel="stylesheet"
      href="/load.php?debug=false&amp;lang=en&amp;modules=ext.uls.pt%7Cext.visualEditor.desktopArticleTarget.noscript%7Cmediawiki.legacy.commonPrint%2Cshared%7Cmediawiki.sectionAnchor%7Cmediawiki.skinning.interface%7Cskins.vector.styles&amp;only=styles&amp;skin=vector"
    />
    <script
      async=""
      src="/load.php?debug=false&amp;lang=en&amp;modules=startup&amp;only=scripts&amp;skin=vector"
    ></script>
    <meta name="ResourceLoaderDynamicStyles" content="" />
    <link
      rel="stylesheet"
      href="/load.php?debug=false&amp;lang=en&amp;modules=site.styles&amp;only=styles&amp;skin=vector"
    />
    <meta name="generator" content="MediaWiki 1.28.0" />
    <link
      rel="alternate"
      type="application/x-wiki"
      title="Edit"
      href="/index.php?title=Meeting-170525-GPN&amp;action=edit"
    />
    <link
      rel="edit"
      title="Edit"
      href="/index.php?title=Meeting-170525-GPN&amp;action=edit"
    />
    <link rel="shortcut icon" href="/favicon.ico" />
    <link
      rel="search"
      type="application/opensearchdescription+xml"
      href="/opensearch_desc.php"
      title="ZeTeCo (en)"
    />
    <link
      rel="EditURI"
      type="application/rsd+xml"
      href="http://localhost/api.php?action=rsd"
    />
    <link
      rel="copyright"
      href="https://creativecommons.org/publicdomain/zero/1.0/"
    />
    <link
      rel="alternate"
      type="application/atom+xml"
      title="ZeTeCo Atom feed"
      href="/index.php?title=Special:RecentChanges&amp;feed=atom"
    />
  </head>
  <body
    class="mediawiki ltr sitedir-ltr mw-hide-empty-elt ns-0 ns-subject page-Meeting-170525-GPN rootpage-Meeting-170525-GPN skin-vector action-view"
  >
    <div id="mw-page-base" class="noprint"></div>
    <div id="mw-head-base" class="noprint"></div>
    <div id="content" class="mw-body" role="main">
      <a id="top"></a>

      <div class="mw-indicators"></div>
      <h1 id="firstHeading" class="firstHeading" lang="en">
        Meeting-170525-GPN
      </h1>
      <div id="bodyContent" class="mw-body-content">
        <div id="siteSub">From ZeTeCo</div>
        <div id="contentSub"></div>
        <div id="jump-to-nav" class="mw-jump">
          Jump to: <a href="#mw-head">navigation</a>,
          <a href="#p-search">search</a>
        </div>
        <div id="mw-content-text" lang="en" dir="ltr" class="mw-content-ltr">
          <p><b> Protokoll Zeteco-Orga-Treffen auf der GPN17</b></p>
          <p><br /></p>
          <div id="toc" class="toc">
            <div id="toctitle"><h2>Contents</h2></div>
            <ul>
              <li class="toclevel-1 tocsection-1">
                <a href="#Orga-Kommunikation"
                  ><span class="tocnumber">1</span>
                  <span class="toctext">Orga-Kommunikation</span></a
                >
              </li>
              <li class="toclevel-1 tocsection-2">
                <a href="#Vorstellung"
                  ><span class="tocnumber">2</span>
                  <span class="toctext">Vorstellung</span></a
                >
              </li>
              <li class="toclevel-1 tocsection-3">
                <a href="#Finanzen"
                  ><span class="tocnumber">3</span>
                  <span class="toctext">Finanzen</span></a
                >
              </li>
              <li class="toclevel-1 tocsection-4">
                <a href="#Admin"
                  ><span class="tocnumber">4</span>
                  <span class="toctext">Admin</span></a
                >
              </li>
              <li class="toclevel-1 tocsection-5">
                <a href="#Bar"
                  ><span class="tocnumber">5</span>
                  <span class="toctext">Bar</span></a
                >
              </li>
              <li class="toclevel-1 tocsection-6">
                <a href="#Content"
                  ><span class="tocnumber">6</span>
                  <span class="toctext">Content</span></a
                >
              </li>
              <li class="toclevel-1 tocsection-7">
                <a href="#NOC"
                  ><span class="tocnumber">7</span>
                  <span class="toctext">NOC</span></a
                >
              </li>
              <li class="toclevel-1 tocsection-8">
                <a href="#Network_.2F_Uplink"
                  ><span class="tocnumber">8</span>
                  <span class="toctext">Network / Uplink</span></a
                >
              </li>
              <li class="toclevel-1 tocsection-9">
                <a href="#Lounge"
                  ><span class="tocnumber">9</span>
                  <span class="toctext">Lounge</span></a
                >
              </li>
              <li class="toclevel-1 tocsection-10">
                <a href="#Deko"
                  ><span class="tocnumber">10</span>
                  <span class="toctext">Deko</span></a
                >
              </li>
              <li class="toclevel-1 tocsection-11">
                <a href="#Funding"
                  ><span class="tocnumber">11</span>
                  <span class="toctext">Funding</span></a
                >
              </li>
              <li class="toclevel-1 tocsection-12">
                <a href="#Gastro"
                  ><span class="tocnumber">12</span>
                  <span class="toctext">Gastro</span></a
                >
              </li>
              <li class="toclevel-1 tocsection-13">
                <a href="#Logistik"
                  ><span class="tocnumber">13</span>
                  <span class="toctext">Logistik</span></a
                >
              </li>
              <li class="toclevel-1 tocsection-14">
                <a href="#POC"
                  ><span class="tocnumber">14</span>
                  <span class="toctext">POC</span></a
                >
              </li>
              <li class="toclevel-1 tocsection-15">
                <a href="#Strom"
                  ><span class="tocnumber">15</span>
                  <span class="toctext">Strom</span></a
                >
              </li>
              <li class="toclevel-1 tocsection-16">
                <a href="#Promo"
                  ><span class="tocnumber">16</span>
                  <span class="toctext">Promo</span></a
                >
              </li>
              <li class="toclevel-1 tocsection-17">
                <a href="#Security"
                  ><span class="tocnumber">17</span>
                  <span class="toctext">Security</span></a
                >
              </li>
              <li class="toclevel-1 tocsection-18">
                <a href="#CERT.2C_Notarzt"
                  ><span class="tocnumber">18</span>
                  <span class="toctext">CERT, Notarzt</span></a
                >
              </li>
              <li class="toclevel-1 tocsection-19">
                <a href="#ROC"
                  ><span class="tocnumber">19</span>
                  <span class="toctext">ROC</span></a
                >
              </li>
              <li class="toclevel-1 tocsection-20">
                <a href="#VOC"
                  ><span class="tocnumber">20</span>
                  <span class="toctext">VOC</span></a
                >
              </li>
              <li class="toclevel-1 tocsection-21">
                <a href="#Stage:"
                  ><span class="tocnumber">21</span>
                  <span class="toctext">Stage:</span></a
                >
              </li>
              <li class="toclevel-1 tocsection-22">
                <a href="#Tontechnik"
                  ><span class="tocnumber">22</span>
                  <span class="toctext">Tontechnik</span></a
                >
              </li>
              <li class="toclevel-1 tocsection-23">
                <a href="#Auf-_und_Abbau:"
                  ><span class="tocnumber">23</span>
                  <span class="toctext">Auf- und Abbau:</span></a
                >
              </li>
              <li class="toclevel-1 tocsection-24">
                <a href="#Sonstiges"
                  ><span class="tocnumber">24</span>
                  <span class="toctext">Sonstiges</span></a
                >
              </li>
              <li class="toclevel-1 tocsection-25">
                <a href="#TODO"
                  ><span class="tocnumber">25</span>
                  <span class="toctext">TODO</span></a
                >
              </li>
            </ul>
          </div>

          <h3>
            <span class="mw-headline" id="Orga-Kommunikation"
              >Orga-Kommunikation</span
            ><span class="mw-editsection"
              ><span class="mw-editsection-bracket">[</span
              ><a
                href="/index.php?title=Meeting-170525-GPN&amp;veaction=edit&amp;vesection=1"
                class="mw-editsection-visualeditor"
                title="Edit section: Orga-Kommunikation"
                >edit</a
              ><span class="mw-editsection-divider"> | </span
              ><a
                href="/index.php?title=Meeting-170525-GPN&amp;action=edit&amp;section=1"
                title="Edit section: Orga-Kommunikation"
                >edit source</a
              ><span class="mw-editsection-bracket">]</span></span
            >
          </h3>
          <ul>
            <li>
              Haupt-Kommunikation läuft über Slack. Es gibt keine Mailinglist.
              Bitte alle joinen!
            </li>
            <li>
              Alle Infos dazu im Wiki. Bitte jeder einen Wiki-Account erstellen.
              wiki.zeteco.ch (you are here.)
            </li>
          </ul>
          <p><br /></p>
          <h3>
            <span class="mw-headline" id="Vorstellung">Vorstellung</span
            ><span class="mw-editsection"
              ><span class="mw-editsection-bracket">[</span
              ><a
                href="/index.php?title=Meeting-170525-GPN&amp;veaction=edit&amp;vesection=2"
                class="mw-editsection-visualeditor"
                title="Edit section: Vorstellung"
                >edit</a
              ><span class="mw-editsection-divider"> | </span
              ><a
                href="/index.php?title=Meeting-170525-GPN&amp;action=edit&amp;section=2"
                title="Edit section: Vorstellung"
                >edit source</a
              ><span class="mw-editsection-bracket">]</span></span
            >
          </h3>
          <table class="wikitable sortable">
            <tbody>
              <tr>
                <th>nick</th>
                <th>Aufgabe</th>
              </tr>
              <tr>
                <td><a href="/wiki/User:Oneon" title="User:Oneon">oneon</a></td>
                <td>Finanzen</td>
              </tr>
              <tr>
                <td>raven</td>
                <td>Veranstaltungstechnik, Ticketsystem</td>
              </tr>
              <tr>
                <td>skye</td>
                <td>Ticketsystem, Veranstaltungstechnik</td>
              </tr>
              <tr>
                <td>raoul</td>
                <td>Werbung, CFP, Beiträge sammeln, Generic Orga Stuff</td>
              </tr>
              <tr>
                <td>xchange</td>
                <td>DMX, Beleuchtung, Veranstaltungstechnik</td>
              </tr>
              <tr>
                <td>couchsofa</td>
                <td>Booking Lounge</td>
              </tr>
              <tr>
                <td>hendrik</td>
                <td>NOC</td>
              </tr>
              <tr>
                <td>l3d</td>
                <td>NOC</td>
              </tr>
              <tr>
                <td>pony</td>
                <td>Infotexte, Protokoll GPN17, "Ich schau mal."</td>
              </tr>
              <tr>
                <td>lea</td>
                <td>
                  Meinungen, Vorschläge, Problemlösungen mit Raoul zusammen,
                  kennt das Engelsystem
                </td>
              </tr>
              <tr>
                <td>gnrp</td>
                <td>Meinungen</td>
              </tr>
              <tr>
                <td>53kt0r</td>
                <td>gezwungener Freiwilliger, Cyberstuff</td>
              </tr>
              <tr>
                <td>gandro</td>
                <td>weiß noch nicht, was.</td>
              </tr>
              <tr>
                <td>hactar</td>
                <td>weiß noch nicht.</td>
              </tr>
              <tr>
                <td>kr0l</td>
                <td>weiß noch nicht.</td>
              </tr>
            </tbody>
          </table>
          <h3>
            <span class="mw-headline" id="Finanzen">Finanzen</span
            ><span class="mw-editsection"
              ><span class="mw-editsection-bracket">[</span
              ><a
                href="/index.php?title=Meeting-170525-GPN&amp;veaction=edit&amp;vesection=3"
                class="mw-editsection-visualeditor"
                title="Edit section: Finanzen"
                >edit</a
              ><span class="mw-editsection-divider"> | </span
              ><a
                href="/index.php?title=Meeting-170525-GPN&amp;action=edit&amp;section=3"
                title="Edit section: Finanzen"
                >edit source</a
              ><span class="mw-editsection-bracket">]</span></span
            >
          </h3>
          <ul>
            <li>
              Montagabend wird das Budget festgelegt. Wer noch wichtige Posten
              (&gt; 100€) nicht gemeldet hat, muss das jetzt tun.
            </li>
          </ul>
          <h3>
            <span class="mw-headline" id="Admin">Admin</span
            ><span class="mw-editsection"
              ><span class="mw-editsection-bracket">[</span
              ><a
                href="/index.php?title=Meeting-170525-GPN&amp;veaction=edit&amp;vesection=4"
                class="mw-editsection-visualeditor"
                title="Edit section: Admin"
                >edit</a
              ><span class="mw-editsection-divider"> | </span
              ><a
                href="/index.php?title=Meeting-170525-GPN&amp;action=edit&amp;section=4"
                title="Edit section: Admin"
                >edit source</a
              ><span class="mw-editsection-bracket">]</span></span
            >
          </h3>
          <ul>
            <li>Es gibt genug Leute.</li>
          </ul>
          <h3>
            <span class="mw-headline" id="Bar">Bar</span
            ><span class="mw-editsection"
              ><span class="mw-editsection-bracket">[</span
              ><a
                href="/index.php?title=Meeting-170525-GPN&amp;veaction=edit&amp;vesection=5"
                class="mw-editsection-visualeditor"
                title="Edit section: Bar"
                >edit</a
              ><span class="mw-editsection-divider"> | </span
              ><a
                href="/index.php?title=Meeting-170525-GPN&amp;action=edit&amp;section=5"
                title="Edit section: Bar"
                >edit source</a
              ><span class="mw-editsection-bracket">]</span></span
            >
          </h3>
          <ul>
            <li>Es braucht noch einen Head.</li>
            <li>GNRP wäre bereit, aber am 1. Abend kann er nicht.</li>
            <li>Vielleicht coffeeholic? -&gt; Ihn fragen.</li>
          </ul>
          <h3>
            <span class="mw-headline" id="Content">Content</span
            ><span class="mw-editsection"
              ><span class="mw-editsection-bracket">[</span
              ><a
                href="/index.php?title=Meeting-170525-GPN&amp;veaction=edit&amp;vesection=6"
                class="mw-editsection-visualeditor"
                title="Edit section: Content"
                >edit</a
              ><span class="mw-editsection-divider"> | </span
              ><a
                href="/index.php?title=Meeting-170525-GPN&amp;action=edit&amp;section=6"
                title="Edit section: Content"
                >edit source</a
              ><span class="mw-editsection-bracket">]</span></span
            >
          </h3>
          <ul>
            <li>Head: Raoul</li>
            <li>
              Läuft schleppend, es fehlen Einreichungen. Bisher gibt es quasi
              kein Programm.
            </li>
            <li>
              Ist eventuell aber gar nicht so schlimm. Es ist schließlich ein
              Camp, kein Congress.
            </li>
            <li>
              Es wird nochmal ein Reminder an ccc.de geschickt, 2 Wochen vor der
              Deadline. Das motiviert. Außerdem ein Lightning Talk auf der GPN.
            </li>
            <li>
              Mit Nicki und Nabla quatschen, die machen Content auf der GPN.
            </li>
          </ul>
          <h3>
            <span class="mw-headline" id="NOC">NOC</span
            ><span class="mw-editsection"
              ><span class="mw-editsection-bracket">[</span
              ><a
                href="/index.php?title=Meeting-170525-GPN&amp;veaction=edit&amp;vesection=7"
                class="mw-editsection-visualeditor"
                title="Edit section: NOC"
                >edit</a
              ><span class="mw-editsection-divider"> | </span
              ><a
                href="/index.php?title=Meeting-170525-GPN&amp;action=edit&amp;section=7"
                title="Edit section: NOC"
                >edit source</a
              ><span class="mw-editsection-bracket">]</span></span
            >
          </h3>
          <ul>
            <li>
              Status WLAN Hardware: Arjan/AK47 noch fragen, ob das Material nach
              Karlsruhe kommen kann, ansonsten Privatbestand von Hendrik. Er
              kümmert sich.
            </li>
            <li>
              Wichtiger Hinweis: als wissenschaftliches Material zwischen
              Universitäten verschicken (wegen Zoll). Oder einfach im Privatauto
              rüberkarren. Bei nur 1/2 m² Volumen würde das gehen.
            </li>
            <li>
              Switches: Obri/Chaostreff Basel hätte Material, siehe
              <a href="/wiki/Lokale_Verkabelung" title="Lokale Verkabelung"
                >Lokale Verkabelung</a
              >.
              <ul>
                <li>Das LAN muss VLAN können.</li>
                <li>
                  Cisco ist okay, Mikrotik und noch eine Marke (welche?) nicht.
                </li>
              </ul>
            </li>
          </ul>
          <h3>
            <span class="mw-headline" id="Network_.2F_Uplink"
              >Network / Uplink</span
            ><span class="mw-editsection"
              ><span class="mw-editsection-bracket">[</span
              ><a
                href="/index.php?title=Meeting-170525-GPN&amp;veaction=edit&amp;vesection=8"
                class="mw-editsection-visualeditor"
                title="Edit section: Network / Uplink"
                >edit</a
              ><span class="mw-editsection-divider"> | </span
              ><a
                href="/index.php?title=Meeting-170525-GPN&amp;action=edit&amp;section=8"
                title="Edit section: Network / Uplink"
                >edit source</a
              ><span class="mw-editsection-bracket">]</span></span
            >
          </h3>
          <ul>
            <li>Müsste sich noch wer vom NOC drum kümmern.</li>
            <li>
              Es gibt Faser auf dem Gelände, von einer Firma, die vorher schon
              die Schaffhauser LAN-Partys gesponsert hat.
            </li>
            <li>
              Jemand muss diese Firma fragen, ob sie diese Faser der Zeteco
              sponsern möchte.
            </li>
          </ul>
          <ul>
            <li>
              Da muss noch geklärt werden, wie weit das Sponsoring gehen darf.
            </li>
            <li>Am liebsten hätten wir CCC-AS und Faser mit Full Table BGP.</li>
            <li>ipv4 sollte klappen, ipv6 ist noch fraglich.</li>
          </ul>
          <h3>
            <span class="mw-headline" id="Lounge">Lounge</span
            ><span class="mw-editsection"
              ><span class="mw-editsection-bracket">[</span
              ><a
                href="/index.php?title=Meeting-170525-GPN&amp;veaction=edit&amp;vesection=9"
                class="mw-editsection-visualeditor"
                title="Edit section: Lounge"
                >edit</a
              ><span class="mw-editsection-divider"> | </span
              ><a
                href="/index.php?title=Meeting-170525-GPN&amp;action=edit&amp;section=9"
                title="Edit section: Lounge"
                >edit source</a
              ><span class="mw-editsection-bracket">]</span></span
            >
          </h3>
          <ul>
            <li>
              Es gibt 2 potentielle Locations:
              <ul>
                <li>
                  In der Festhalle auf dem Gelände, mit Großküche und Bar
                  zusammen.
                </li>
                <li>Auf dem Feld. Dafür bräuchte man ein Zelt.</li>
              </ul>
            </li>
            <li>Couchsofa macht Booking</li>
            <li>Es hängen keine Traversen. Müsste man selbst aufhängen.</li>
            <li>Es fehlt noch jemand, der xxx macht.</li>
            <li>
              Es wäre noch gut, einen Head of Lounge zu finden.
              <ul>
                <li>Hauptaufgabe: Kommunikation untereinander managen.</li>
                <li>53kt0r macht's.</li>
              </ul>
            </li>
          </ul>
          <h3>
            <span class="mw-headline" id="Deko">Deko</span
            ><span class="mw-editsection"
              ><span class="mw-editsection-bracket">[</span
              ><a
                href="/index.php?title=Meeting-170525-GPN&amp;veaction=edit&amp;vesection=10"
                class="mw-editsection-visualeditor"
                title="Edit section: Deko"
                >edit</a
              ><span class="mw-editsection-divider"> | </span
              ><a
                href="/index.php?title=Meeting-170525-GPN&amp;action=edit&amp;section=10"
                title="Edit section: Deko"
                >edit source</a
              ><span class="mw-editsection-bracket">]</span></span
            >
          </h3>
          <ul>
            <li>Calvin ist zuständig.</li>
            <li>
              Er tut anscheinend was. Er hat schon Material für Außenbeleuchtung
              und besorgt noch Zeugs aus China.
            </li>
            <li>Licht sollte nochmal besprochen worden</li>
            <li>
              Raoul hat noch was in der Pipeline. Er meldet sich, wenn es
              klappt.
            </li>
            <li>
              User:W3rkjana in von einem nicht-CCC Hackerspace in Zürich, die
              gerne Sachen basteln. Eventuell kommt von denen auch was.
            </li>
            <li>
              Es fehlt noch allgemeine Nicht-Licht-Deko, vor allem kuscheliges:
              Sofas, Sitzkissen, Hängematten...
              <ul>
                <li>
                  Die Hängematten an der GPN sind von ccc FM und ccc Mannheim.
                  -&gt; Wonko und Balu fragen.
                </li>
              </ul>
            </li>
            <li>Wer noch Vorschläge für Deko hat, darf sich gerne melden.</li>
          </ul>
          <h3>
            <span class="mw-headline" id="Funding">Funding</span
            ><span class="mw-editsection"
              ><span class="mw-editsection-bracket">[</span
              ><a
                href="/index.php?title=Meeting-170525-GPN&amp;veaction=edit&amp;vesection=11"
                class="mw-editsection-visualeditor"
                title="Edit section: Funding"
                >edit</a
              ><span class="mw-editsection-divider"> | </span
              ><a
                href="/index.php?title=Meeting-170525-GPN&amp;action=edit&amp;section=11"
                title="Edit section: Funding"
                >edit source</a
              ><span class="mw-editsection-bracket">]</span></span
            >
          </h3>
          <ul>
            <li>
              Crowdfunding ist fertig, Geld ist auf Konto. -&gt; 10 000 CHF
            </li>
            <li>
              Zusätzliche Tickets bisher im Wert von 650 CHF verkauft. Das ist
              noch wenig, wird aber.
            </li>
            <li>
              Das Crowdfunding ist im Prinzip schon alles verplant:
              <ul>
                <li>Gelände kostet bis zu 4 1/2k.</li>
                <li>Eventuell noch ein Zelt mieten für 2k.</li>
                <li>Sanitär und Zelte</li>
              </ul>
            </li>
            <li>
              Nach aktuellem Stand kriegen wir ein Minimal-Camp hin. Es wäre
              aber noch deutlich Luft nach oben.
            </li>
            <li>150 Vollpreistickets wären wünschenswert.</li>
            <li>
              Wir brauchen was limitiertes wie Badges oder so, um die Leute zum
              reservieren zu motivieren.
            </li>
          </ul>
          <h3>
            <span class="mw-headline" id="Gastro">Gastro</span
            ><span class="mw-editsection"
              ><span class="mw-editsection-bracket">[</span
              ><a
                href="/index.php?title=Meeting-170525-GPN&amp;veaction=edit&amp;vesection=12"
                class="mw-editsection-visualeditor"
                title="Edit section: Gastro"
                >edit</a
              ><span class="mw-editsection-divider"> | </span
              ><a
                href="/index.php?title=Meeting-170525-GPN&amp;action=edit&amp;section=12"
                title="Edit section: Gastro"
                >edit source</a
              ><span class="mw-editsection-bracket">]</span></span
            >
          </h3>
          <ul>
            <li>
              <a href="/wiki/User:Vimja" title="User:Vimja">Vimja</a> macht
              Head, braucht aber noch Unterstützer.
            </li>
            <li>
              <a href="/wiki/User:Reneger" title="User:Reneger">Reneger</a>,
              <a
                href="/index.php?title=User:Lino&amp;action=edit&amp;redlink=1"
                class="new"
                title="User:Lino (page does not exist)"
                >Lino</a
              >,
              <a
                href="/index.php?title=User:Cleanair&amp;action=edit&amp;redlink=1"
                class="new"
                title="User:Cleanair (page does not exist)"
                >cleanair</a
              >
              und <a href="/wiki/User:Oneon" title="User:Oneon">Oneon</a> könnte
              man fragen.
            </li>
            <li>
              <a href="/wiki/User:Feuermurmel" title="User:Feuermurmel"
                >User:Feuermurmel</a
              >
              meldet sich freiwillig.
            </li>
            <li>kr0l meldet sich für Apfelkrapfen. Njom Njom Njom!</li>
          </ul>
          <h3>
            <span class="mw-headline" id="Logistik">Logistik</span
            ><span class="mw-editsection"
              ><span class="mw-editsection-bracket">[</span
              ><a
                href="/index.php?title=Meeting-170525-GPN&amp;veaction=edit&amp;vesection=13"
                class="mw-editsection-visualeditor"
                title="Edit section: Logistik"
                >edit</a
              ><span class="mw-editsection-divider"> | </span
              ><a
                href="/index.php?title=Meeting-170525-GPN&amp;action=edit&amp;section=13"
                title="Edit section: Logistik"
                >edit source</a
              ><span class="mw-editsection-bracket">]</span></span
            >
          </h3>
          <ul>
            <li>Es gibt noch keinen Head. Sollte jemand vor Ort sein.</li>
            <li>Skye macht's. Sie hat nen deutschen Staplerschein.</li>
            <li>Sie fragt noch TD00, der offenbar ein frood ist.</li>
            <li>Ein geländegängiger Stapler ist vorhanden.</li>
            <li>Der Vorstand muss den Stapler noch anfragen.</li>
          </ul>
          <h3>
            <span class="mw-headline" id="POC">POC</span
            ><span class="mw-editsection"
              ><span class="mw-editsection-bracket">[</span
              ><a
                href="/index.php?title=Meeting-170525-GPN&amp;veaction=edit&amp;vesection=14"
                class="mw-editsection-visualeditor"
                title="Edit section: POC"
                >edit</a
              ><span class="mw-editsection-divider"> | </span
              ><a
                href="/index.php?title=Meeting-170525-GPN&amp;action=edit&amp;section=14"
                title="Edit section: POC"
                >edit source</a
              ><span class="mw-editsection-bracket">]</span></span
            >
          </h3>
          <ul>
            <li>
              Es wird noch ein Troll benötigt für den Aufbau und DECT
              registrierung.
            </li>
            <li>kasa (Braunschweig) könnte nützlich sein.</li>
            <li>
              Anreise: Tag 0. Es sollten vor Ort schon entsprechende Kabel
              liegen.
            </li>
            <li>
              Material im Maschinenraum:
              <ul>
                <li>Rack mit 8 HE, zentral gelegen</li>
                <li>bisschen Strom, braucht nicht viel.</li>
              </ul>
            </li>
            <li>
              DECT-Telefone:
              <ul>
                <li>Prinzipiell sollte jeder eins haben.</li>
                <li>
                  chris1911 könnte noch eine Kiste aus dem Bestand der SHA
                  mitbringen.
                </li>
                <li>
                  coldney könnte kistenweise bei der Telekom einkaufen für
                  billig. TD00 kennt sich aus.
                </li>
              </ul>
            </li>
          </ul>
          <h3>
            <span class="mw-headline" id="Strom">Strom</span
            ><span class="mw-editsection"
              ><span class="mw-editsection-bracket">[</span
              ><a
                href="/index.php?title=Meeting-170525-GPN&amp;veaction=edit&amp;vesection=15"
                class="mw-editsection-visualeditor"
                title="Edit section: Strom"
                >edit</a
              ><span class="mw-editsection-divider"> | </span
              ><a
                href="/index.php?title=Meeting-170525-GPN&amp;action=edit&amp;section=15"
                title="Edit section: Strom"
                >edit source</a
              ><span class="mw-editsection-bracket">]</span></span
            >
          </h3>
          <ul>
            <li>
              <a href="/wiki/User:Sneili" title="User:Sneili">Sneili</a> von den
              Schaffhausenern ist sehr kompetent/Profi/Experte(tm) und kümmert
              sich.
            </li>
            <li>
              Schweizer Kaltgerätekabel (C13) können die Zürcher zu hunderten
              mitbringen.
              <ul>
                <li>
                  Also schaut, dass eure Geräte Gerätestecker-Norm
                  (C14,&nbsp;gem. IEC 60320) haben.
                </li>
              </ul>
            </li>
            <li>Drehstrom gibt's überall auf dem Gelände.</li>
          </ul>
          <h3>
            <span class="mw-headline" id="Promo">Promo</span
            ><span class="mw-editsection"
              ><span class="mw-editsection-bracket">[</span
              ><a
                href="/index.php?title=Meeting-170525-GPN&amp;veaction=edit&amp;vesection=16"
                class="mw-editsection-visualeditor"
                title="Edit section: Promo"
                >edit</a
              ><span class="mw-editsection-divider"> | </span
              ><a
                href="/index.php?title=Meeting-170525-GPN&amp;action=edit&amp;section=16"
                title="Edit section: Promo"
                >edit source</a
              ><span class="mw-editsection-bracket">]</span></span
            >
          </h3>
          <ul>
            <li>
              Aufgabe: Texte verfassen, die andere dann auf Webseiten etc
              stellen.
            </li>
            <li>pony meldet sich mal.</li>
            <li>
              <a
                rel="nofollow"
                class="external text"
                href="https://rab.zeteco.ch"
                >frab.zeteco.ch</a
              >
              sollte mal überarbeitet werden.
            </li>
          </ul>
          <h3>
            <span class="mw-headline" id="Security">Security</span
            ><span class="mw-editsection"
              ><span class="mw-editsection-bracket">[</span
              ><a
                href="/index.php?title=Meeting-170525-GPN&amp;veaction=edit&amp;vesection=17"
                class="mw-editsection-visualeditor"
                title="Edit section: Security"
                >edit</a
              ><span class="mw-editsection-divider"> | </span
              ><a
                href="/index.php?title=Meeting-170525-GPN&amp;action=edit&amp;section=17"
                title="Edit section: Security"
                >edit source</a
              ><span class="mw-editsection-bracket">]</span></span
            >
          </h3>
          <ul>
            <li>Es gibt noch kein Konzept und keinen Head.</li>
            <li>
              <a href="/wiki/User:Oneon" title="User:Oneon">Oneon</a> kümmert
              sich um Bewilligung des Secu-Concepts bzw. ob überhaupt ein
              Concept nötig ist.
            </li>
            <li>
              <s
                >Bisher sind es noch 70 Leute, dafür wäre noch kein Secu-Concept
                nötig.</s
              >
            </li>
            <li>
              <s
                >Holy shit, niemand hat nen Plan von Vorschriften und so. -&gt;
                Noch klären!!!!</s
              >
              (wurde so gesagt, stimmt aber gar nicht)
            </li>
          </ul>
          <h3>
            <span class="mw-headline" id="CERT.2C_Notarzt">CERT, Notarzt</span
            ><span class="mw-editsection"
              ><span class="mw-editsection-bracket">[</span
              ><a
                href="/index.php?title=Meeting-170525-GPN&amp;veaction=edit&amp;vesection=18"
                class="mw-editsection-visualeditor"
                title="Edit section: CERT, Notarzt"
                >edit</a
              ><span class="mw-editsection-divider"> | </span
              ><a
                href="/index.php?title=Meeting-170525-GPN&amp;action=edit&amp;section=18"
                title="Edit section: CERT, Notarzt"
                >edit source</a
              ><span class="mw-editsection-bracket">]</span></span
            >
          </h3>
          <ul>
            <li>
              Ansprechpartner: docsteel und weitere. -&gt; Noch Menschen suchen.
              (Raven hat CERT angefragt)
              <ul>
                <li>
                  Nachtrag: CERT sagt, am besten deren Leitstelle anfragen.
                  Diese hat noch nicht reagiert.
                </li>
              </ul>
            </li>
          </ul>
          <h3>
            <span class="mw-headline" id="ROC">ROC</span
            ><span class="mw-editsection"
              ><span class="mw-editsection-bracket">[</span
              ><a
                href="/index.php?title=Meeting-170525-GPN&amp;veaction=edit&amp;vesection=19"
                class="mw-editsection-visualeditor"
                title="Edit section: ROC"
                >edit</a
              ><span class="mw-editsection-divider"> | </span
              ><a
                href="/index.php?title=Meeting-170525-GPN&amp;action=edit&amp;section=19"
                title="Edit section: ROC"
                >edit source</a
              ><span class="mw-editsection-bracket">]</span></span
            >
          </h3>
          <ul>
            <li>
              TD00/coldney können was mitbringen per Bahnfahrt (Fahrt müsste
              bezahlt werden).
            </li>
            <li>53kt0r fragt den AK Funk.</li>
          </ul>
          <h3>
            <span class="mw-headline" id="VOC">VOC</span
            ><span class="mw-editsection"
              ><span class="mw-editsection-bracket">[</span
              ><a
                href="/index.php?title=Meeting-170525-GPN&amp;veaction=edit&amp;vesection=20"
                class="mw-editsection-visualeditor"
                title="Edit section: VOC"
                >edit</a
              ><span class="mw-editsection-divider"> | </span
              ><a
                href="/index.php?title=Meeting-170525-GPN&amp;action=edit&amp;section=20"
                title="Edit section: VOC"
                >edit source</a
              ><span class="mw-editsection-bracket">]</span></span
            >
          </h3>
          <ul>
            <li>
              Videoaufzeichnung lohnt sich noch nicht, wenn es nicht mehr Talks
              gibt.
            </li>
            <li>
              VOC Cases gibt es genug. Es braucht jemand, der sich während dem
              Event darum kümmert.
            </li>
            <li>Es gibt momentan einen Track.</li>
            <li>Ist erstmal auf Eis, falls es nicht mehr Talks gibt.</li>
          </ul>
          <h3>
            <span class="mw-headline" id="Stage:">Stage:</span
            ><span class="mw-editsection"
              ><span class="mw-editsection-bracket">[</span
              ><a
                href="/index.php?title=Meeting-170525-GPN&amp;veaction=edit&amp;vesection=21"
                class="mw-editsection-visualeditor"
                title="Edit section: Stage:"
                >edit</a
              ><span class="mw-editsection-divider"> | </span
              ><a
                href="/index.php?title=Meeting-170525-GPN&amp;action=edit&amp;section=21"
                title="Edit section: Stage:"
                >edit source</a
              ><span class="mw-editsection-bracket">]</span></span
            >
          </h3>
          <ul>
            <li>Raven macht Head.</li>
            <li>53kt0r hilft.</li>
            <li>Raven wird in ~2 Wochen anfangen, Eventfirmen zu fragen.</li>
            <li>Geld ist problematisch. Sponsoring wäre besser.</li>
            <li>
              Bühnenelemente stehen in Überlingen. kr0l kann bei Bedarf gefragt
              werden.
            </li>
          </ul>
          <h3>
            <span class="mw-headline" id="Tontechnik">Tontechnik</span
            ><span class="mw-editsection"
              ><span class="mw-editsection-bracket">[</span
              ><a
                href="/index.php?title=Meeting-170525-GPN&amp;veaction=edit&amp;vesection=22"
                class="mw-editsection-visualeditor"
                title="Edit section: Tontechnik"
                >edit</a
              ><span class="mw-editsection-divider"> | </span
              ><a
                href="/index.php?title=Meeting-170525-GPN&amp;action=edit&amp;section=22"
                title="Edit section: Tontechnik"
                >edit source</a
              ><span class="mw-editsection-bracket">]</span></span
            >
          </h3>
          <ul>
            <li>
              Es ist nichts brauchbares vor Ort vorhanden. Muss alles aufgebaut
              werden.
            </li>
            <li>
              Luca(GPN) hat Ahnung. -&gt; Ihn fragen, ob er Tontechnik
              aufbauen/mitbringen will.
            </li>
            <li>
              53kt0r kennt noch nen Typ, der eventuell ein bisschen Zeug haben.
            </li>
            <li>
              PAs, die weiter als eine Stunde weg wohnen, sollten gut sein,
              sonst ist es billiger, die Dinger zu mieten.
            </li>
            <li>kr0l organisiert PA am Bodensee.</li>
          </ul>
          <h3>
            <span class="mw-headline" id="Auf-_und_Abbau:">Auf- und Abbau:</span
            ><span class="mw-editsection"
              ><span class="mw-editsection-bracket">[</span
              ><a
                href="/index.php?title=Meeting-170525-GPN&amp;veaction=edit&amp;vesection=23"
                class="mw-editsection-visualeditor"
                title="Edit section: Auf- und Abbau:"
                >edit</a
              ><span class="mw-editsection-divider"> | </span
              ><a
                href="/index.php?title=Meeting-170525-GPN&amp;action=edit&amp;section=23"
                title="Edit section: Auf- und Abbau:"
                >edit source</a
              ><span class="mw-editsection-bracket">]</span></span
            >
          </h3>
          <ul>
            <li>
              Das Camp geht von Freitag bis Montag, wir haben das Gelände von
              Mittwoch bis Mittwoch. Genaue Daten sind noch nicht fix.
            </li>
            <li>Es werden noch Helfer gebraucht.</li>
          </ul>
          <h3>
            <span class="mw-headline" id="Sonstiges">Sonstiges</span
            ><span class="mw-editsection"
              ><span class="mw-editsection-bracket">[</span
              ><a
                href="/index.php?title=Meeting-170525-GPN&amp;veaction=edit&amp;vesection=24"
                class="mw-editsection-visualeditor"
                title="Edit section: Sonstiges"
                >edit</a
              ><span class="mw-editsection-divider"> | </span
              ><a
                href="/index.php?title=Meeting-170525-GPN&amp;action=edit&amp;section=24"
                title="Edit section: Sonstiges"
                >edit source</a
              ><span class="mw-editsection-bracket">]</span></span
            >
          </h3>
          <ul>
            <li>
              Es wird noch ein großes Zelt gebraucht.
              <ul>
                <li>Von Entropia 2 ausleihen?</li>
                <li>
                  Hendrik hat noch ein großes Zelt in seiner Bar. Ist aber schon
                  länger nicht mehr aufgebaut worden. -&gt; Muss getestet
                  werden.
                </li>
              </ul>
            </li>
            <li>
              Unterkünfte: Bisher kann nur ein Camp-platz für alle garantiert
              werden. Es gibt noch nen Raum, der noch abgeklärt werden muss. Das
              wär' dann eher Orga-Schlafraum.
            </li>
            <li>
              Steckdosen: Die Schweizer haben ein anderes System. SchuKo passt
              nicht!!! Flachstecker gehen.
              <ul>
                <li>
                  Nachtrag: Schweizer bieten massenhaft C13 Kabel an (siehe
                  oben).
                </li>
              </ul>
            </li>
          </ul>
          <h3>
            <span class="mw-headline" id="TODO">TODO</span
            ><span class="mw-editsection"
              ><span class="mw-editsection-bracket">[</span
              ><a
                href="/index.php?title=Meeting-170525-GPN&amp;veaction=edit&amp;vesection=25"
                class="mw-editsection-visualeditor"
                title="Edit section: TODO"
                >edit</a
              ><span class="mw-editsection-divider"> | </span
              ><a
                href="/index.php?title=Meeting-170525-GPN&amp;action=edit&amp;section=25"
                title="Edit section: TODO"
                >edit source</a
              ><span class="mw-editsection-bracket">]</span></span
            >
          </h3>
          <ul>
            <li>Uplink klären, bald!!!!</li>
            <li>coffeeholic fragen wg. Bar.</li>
            <li>
              Hendrik:
              <ul>
                <li>Seine Bar fragen wegen großem Zelt.</li>
              </ul>
            </li>
            <li>
              raven:
              <ul>
                <li>
                  Liste an Hendrik, welches Material der Chaostreffbasel hat.
                </li>
                <li>xchange als Member adden für Team Stage</li>
              </ul>
            </li>
            <li>Lagerbestand Schaffhausen im Wiki dokumentieren.</li>
            <li>nochmal Licht-Gesamtkonzept besprechen.</li>
            <li>Kuscheldeko besorgen: Sofas, Sitzkissen, Hängematten...</li>
            <li>Gastro-Helfer suchen.</li>
            <li>Stapler anfragen (Vorstand).</li>
            <li>Luca fragen, ob er Tontechnik aufbauen/mitbringen will.</li>
            <li>SchuKo (female) besorgen.</li>
            <li>Schweizer Kaltgerätekabel besorgen.</li>
            <li>POC: im Wiki dokumentieren, was sie brauchen.</li>
            <li>
              Alle:
              <ul>
                <li>
                  Wer schöne Texte haben will: Infos an pony, damit er Promo-
                  und Info-Texte draus machen kann. Am besten als Bullet-List.
                </li>
                <li>Werbung spammen! Wir brauchen noch mehr Teilnehmer.</li>
                <li>
                  Wer noch Geländeplan, Flurplan etc. braucht, fragt Raven.
                </li>
              </ul>
            </li>
            <li>Secu-Vorschriften klären (Ordnungsamt, etc...)</li>
          </ul>
        </div>
        <div class="printfooter">
          Retrieved from "<a
            dir="ltr"
            href="http://localhost/index.php?title=Meeting-170525-GPN&amp;oldid=1833"
            >http://localhost/index.php?title=Meeting-170525-GPN&amp;oldid=1833</a
          >"
        </div>
        <div
          id="catlinks"
          class="catlinks catlinks-allhidden"
          data-mw="interface"
        ></div>
        <div class="visualClear"></div>
      </div>
    </div>
    <div id="mw-navigation">
      <h2>Navigation menu</h2>

      <div id="mw-head">
        <div
          id="p-personal"
          role="navigation"
          class=""
          aria-labelledby="p-personal-label"
        >
          <h3 id="p-personal-label">Personal tools</h3>
          <ul>
            <li id="pt-uls" class="active">
              <a href="#" class="uls-trigger autonym">English</a>
            </li>
            <li id="pt-anonuserpage">Not logged in</li>
            <li id="pt-anontalk">
              <a
                href="/wiki/Special:MyTalk"
                title="Discussion about edits from this IP address [n]"
                accesskey="n"
                >Talk</a
              >
            </li>
            <li id="pt-anoncontribs">
              <a
                href="/wiki/Special:MyContributions"
                title="A list of edits made from this IP address [y]"
                accesskey="y"
                >Contributions</a
              >
            </li>
            <li id="pt-createaccount">
              <a
                href="/index.php?title=Special:CreateAccount&amp;returnto=Meeting-170525-GPN"
                title="You are encouraged to create an account and log in; however, it is not mandatory"
                >Create account</a
              >
            </li>
            <li id="pt-login">
              <a
                href="/index.php?title=Special:UserLogin&amp;returnto=Meeting-170525-GPN"
                title="You are encouraged to log in; however, it is not mandatory [o]"
                accesskey="o"
                >Log in</a
              >
            </li>
          </ul>
        </div>
        <div id="left-navigation">
          <div
            id="p-namespaces"
            role="navigation"
            class="vectorTabs"
            aria-labelledby="p-namespaces-label"
          >
            <h3 id="p-namespaces-label">Namespaces</h3>
            <ul>
              <li id="ca-nstab-main" class="selected">
                <span
                  ><a
                    href="/wiki/Meeting-170525-GPN"
                    title="View the content page [c]"
                    accesskey="c"
                    >Page</a
                  ></span
                >
              </li>
              <li id="ca-talk" class="new">
                <span
                  ><a
                    href="/index.php?title=Talk:Meeting-170525-GPN&amp;action=edit&amp;redlink=1"
                    title="Discussion about the content page [t]"
                    accesskey="t"
                    rel="discussion"
                    >Discussion</a
                  ></span
                >
              </li>
            </ul>
          </div>
          <div
            id="p-variants"
            role="navigation"
            class="vectorMenu emptyPortlet"
            aria-labelledby="p-variants-label"
          >
            <h3 id="p-variants-label"><span>Variants</span><a href="#"></a></h3>

            <div class="menu">
              <ul></ul>
            </div>
          </div>
        </div>
        <div id="right-navigation">
          <div
            id="p-views"
            role="navigation"
            class="vectorTabs"
            aria-labelledby="p-views-label"
          >
            <h3 id="p-views-label">Views</h3>
            <ul>
              <li id="ca-view" class="selected">
                <span><a href="/wiki/Meeting-170525-GPN">Read</a></span>
              </li>
              <li id="ca-ve-edit">
                <span
                  ><a
                    href="/index.php?title=Meeting-170525-GPN&amp;veaction=edit"
                    title="Edit this page [v]"
                    accesskey="v"
                    >Edit</a
                  ></span
                >
              </li>
              <li id="ca-edit" class="collapsible">
                <span
                  ><a
                    href="/index.php?title=Meeting-170525-GPN&amp;action=edit"
                    title="Edit this page [e]"
                    accesskey="e"
                    >Edit source</a
                  ></span
                >
              </li>
              <li id="ca-history" class="collapsible">
                <span
                  ><a
                    href="/index.php?title=Meeting-170525-GPN&amp;action=history"
                    title="Past revisions of this page [h]"
                    accesskey="h"
                    >View history</a
                  ></span
                >
              </li>
            </ul>
          </div>
          <div
            id="p-cactions"
            role="navigation"
            class="vectorMenu emptyPortlet"
            aria-labelledby="p-cactions-label"
          >
            <h3 id="p-cactions-label"><span>More</span><a href="#"></a></h3>

            <div class="menu">
              <ul></ul>
            </div>
          </div>
          <div id="p-search" role="search">
            <h3>
              <label for="searchInput">Search</label>
            </h3>

            <form action="/index.php" id="searchform">
              <div id="simpleSearch">
                <input
                  type="search"
                  name="search"
                  placeholder="Search ZeTeCo"
                  title="Search ZeTeCo [f]"
                  accesskey="f"
                  id="searchInput"
                /><input
                  type="hidden"
                  value="Special:Search"
                  name="title"
                /><input
                  type="submit"
                  name="fulltext"
                  value="Search"
                  title="Search the pages for this text"
                  id="mw-searchButton"
                  class="searchButton mw-fallbackSearchButton"
                /><input
                  type="submit"
                  name="go"
                  value="Go"
                  title="Go to a page with this exact name if it exists"
                  id="searchButton"
                  class="searchButton"
                />
              </div>
            </form>
          </div>
        </div>
      </div>
      <div id="mw-panel">
        <div id="p-logo" role="banner">
          <a
            class="mw-wiki-logo"
            href="/wiki/Main_Page"
            title="Visit the main page"
          ></a>
        </div>
        <div
          class="portal"
          role="navigation"
          id="p-navigation"
          aria-labelledby="p-navigation-label"
        >
          <h3 id="p-navigation-label">Navigation</h3>

          <div class="body">
            <ul></ul>
          </div>
        </div>
        <div
          class="portal"
          role="navigation"
          id="p-ZeTeCo"
          aria-labelledby="p-ZeTeCo-label"
        >
          <h3 id="p-ZeTeCo-label">ZeTeCo</h3>

          <div class="body">
            <ul>
              <li id="n-mainpage-description">
                <a
                  href="/wiki/Main_Page"
                  title="Visit the main page [z]"
                  accesskey="z"
                  >Main page</a
                >
              </li>
              <li id="n-FAQ"><a href="/wiki/Static:FAQ">FAQ</a></li>
              <li id="n-Tickets">
                <a href="https://tickets.zeteco.ch/" rel="nofollow">Tickets</a>
              </li>
              <li id="n-Travel"><a href="/wiki/Static:Travel">Travel</a></li>
              <li id="n-Impressum">
                <a href="/wiki/Static:Impressum">Impressum</a>
              </li>
            </ul>
          </div>
        </div>
        <div
          class="portal"
          role="navigation"
          id="p-Vor_dem_Camp"
          aria-labelledby="p-Vor_dem_Camp-label"
        >
          <h3 id="p-Vor_dem_Camp-label">Vor dem Camp</h3>

          <div class="body">
            <ul>
              <li id="n-Teams"><a href="/wiki/Team">Teams</a></li>
              <li id="n-Camp-Projekte">
                <a href="/wiki/CampProjekte">Camp Projekte</a>
              </li>
              <li id="n-Camp-Villages">
                <a href="/wiki/CampVillages">Camp Villages</a>
              </li>
            </ul>
          </div>
        </div>
        <div
          class="portal"
          role="navigation"
          id="p-Wiki"
          aria-labelledby="p-Wiki-label"
        >
          <h3 id="p-Wiki-label">Wiki</h3>

          <div class="body">
            <ul>
              <li id="n-recentchanges">
                <a
                  href="/wiki/Special:RecentChanges"
                  title="A list of recent changes in the wiki [r]"
                  accesskey="r"
                  >Recent changes</a
                >
              </li>
              <li id="n-randompage">
                <a
                  href="/wiki/Special:Random"
                  title="Load a random page [x]"
                  accesskey="x"
                  >Random page</a
                >
              </li>
              <li id="n-help">
                <a
                  href="https://www.mediawiki.org/wiki/Special:MyLanguage/Help:Contents"
                  title="The place to find out"
                  >Help</a
                >
              </li>
            </ul>
          </div>
        </div>
        <div
          class="portal"
          role="navigation"
          id="p-Wiki_Development"
          aria-labelledby="p-Wiki_Development-label"
        >
          <h3 id="p-Wiki_Development-label">Wiki Development</h3>

          <div class="body">
            <ul>
              <li id="n-Cargo-Data">
                <a href="/wiki/Special:CargoTables">Cargo Data</a>
              </li>
              <li id="n-Templates">
                <a href="/wiki/Special:Templates">Templates</a>
              </li>
              <li id="n-List-of-Projects">
                <a href="/wiki/Project">List of Projects</a>
              </li>
              <li id="n-Create-Orga-Project">
                <a href="/wiki/Form:OrgaProject">Create Orga Project</a>
              </li>
            </ul>
          </div>
        </div>
        <div
          class="portal"
          role="navigation"
          id="p-tb"
          aria-labelledby="p-tb-label"
        >
          <h3 id="p-tb-label">Tools</h3>

          <div class="body">
            <ul>
              <li id="t-whatlinkshere">
                <a
                  href="/wiki/Special:WhatLinksHere/Meeting-170525-GPN"
                  title="A list of all wiki pages that link here [j]"
                  accesskey="j"
                  >What links here</a
                >
              </li>
              <li id="t-recentchangeslinked">
                <a
                  href="/wiki/Special:RecentChangesLinked/Meeting-170525-GPN"
                  rel="nofollow"
                  title="Recent changes in pages linked from this page [k]"
                  accesskey="k"
                  >Related changes</a
                >
              </li>
              <li id="t-upload">
                <a
                  href="/wiki/Special:UploadWizard"
                  title="Upload files [u]"
                  accesskey="u"
                  >Upload file</a
                >
              </li>
              <li id="t-specialpages">
                <a
                  href="/wiki/Special:SpecialPages"
                  title="A list of all special pages [q]"
                  accesskey="q"
                  >Special pages</a
                >
              </li>
              <li id="t-print">
                <a
                  href="/index.php?title=Meeting-170525-GPN&amp;printable=yes"
                  rel="alternate"
                  title="Printable version of this page [p]"
                  accesskey="p"
                  >Printable version</a
                >
              </li>
              <li id="t-permalink">
                <a
                  href="/index.php?title=Meeting-170525-GPN&amp;oldid=1833"
                  title="Permanent link to this revision of the page"
                  >Permanent link</a
                >
              </li>
              <li id="t-info">
                <a
                  href="/index.php?title=Meeting-170525-GPN&amp;action=info"
                  title="More information about this page"
                  >Page information</a
                >
              </li>
              <li id="t-cargopagevalueslink">
                <a
                  href="/index.php?title=Meeting-170525-GPN&amp;action=pagevalues"
                  rel="cargo-pagevalues"
                  >Page values</a
                >
              </li>
            </ul>
          </div>
        </div>
      </div>
    </div>
    <div id="footer" role="contentinfo">
      <ul id="footer-info">
        <li id="footer-info-lastmod">
          This page was last modified on 25 June 2017, at 10:54.
        </li>
        <li id="footer-info-copyright">
          Content is available under
          <a
            class="external"
            rel="nofollow"
            href="https://creativecommons.org/publicdomain/zero/1.0/"
            >Creative Commons Zero (Public Domain)</a
          >
          unless otherwise noted.
        </li>
      </ul>
      <ul id="footer-places">
        <li id="footer-places-privacy">
          <a href="/wiki/ZeTeCo:Privacy_policy" title="ZeTeCo:Privacy policy"
            >Privacy policy</a
          >
        </li>
        <li id="footer-places-about">
          <a href="/wiki/ZeTeCo:About" title="ZeTeCo:About">About ZeTeCo</a>
        </li>
        <li id="footer-places-disclaimer">
          <a
            href="/wiki/ZeTeCo:General_disclaimer"
            title="ZeTeCo:General disclaimer"
            >Disclaimers</a
          >
        </li>
      </ul>
      <ul id="footer-icons" class="noprint">
        <li id="footer-copyrightico">
          <a href="https://creativecommons.org/publicdomain/zero/1.0/"
            ><img
              src="/resources/assets/licenses/cc-0.png"
              alt="Creative Commons Zero (Public Domain)"
              width="88"
              height="31"
          /></a>
        </li>
        <li id="footer-poweredbyico">
          <a href="//www.mediawiki.org/"
            ><img
              src="/resources/assets/poweredby_mediawiki_88x31.png"
              alt="Powered by MediaWiki"
              srcset="
                /resources/assets/poweredby_mediawiki_132x47.png 1.5x,
                /resources/assets/poweredby_mediawiki_176x62.png 2x
              "
              width="88"
              height="31"
          /></a>
        </li>
      </ul>
      <div style="clear: both"></div>
    </div>
    <script>
      (window.RLQ = window.RLQ || []).push(function () {
        mw.loader.load([
          "mediawiki.toc",
          "mediawiki.action.view.postEdit",
          "site",
          "mediawiki.user",
          "mediawiki.hidpi",
          "mediawiki.page.ready",
          "mediawiki.searchSuggest",
          "ext.Shariff",
          "ext.uls.init",
          "ext.uls.geoclient",
          "ext.visualEditor.targetLoader",
        ]);
      });
    </script>
    <script>
      (window.RLQ = window.RLQ || []).push(function () {
        mw.config.set({ wgBackendResponseTime: 0 });
      });
    </script>
  </body>
</html>
